

\BEGIN{TABLE}[H]
\LABEL{ak.vr} \CENTERING 
\CAPTION{अकर्मक क्रिया  khânsinɛ  "लाज लाग्नु"  }
\BEGIN{TABULAR}{L|L|L|L|L|L|L|L|L|L|L|L|L}  \TOPRULE
ʔûŋ &khânsiŋʌ &khântʌsu \\ 
ʔīːʦi &khaksiji &khaksîiti   \\
ʔōːʦu &khaksiju &khaksîitu   \\ 
ʔik &khaksiki &khaksiktiki   \\ 
ʔok &khaksikʌ &khaksiktʌkʌ   \\ 
ʔin & ʔikhânsi & ʔikhântɛsi &khânsije  \\ 
ʔēːʦi & ʔikhaksiji & ʔikhaksîːti &khaksîije    \\
ʔên & ʔikhânsini  & ʔikhântɛnnu &khânnuje  \\ 
ʔʌ̄m & khânsi & khântɛsi   \\ 
ʔʌmsu & khaksiji & khaksîiti   \\ 
ʔʌmɦɛm & khânsinu  & khântɛnnu \\ 
\BOTTOMRULE
\END{TABULAR}
\END{TABLE}


\BEGIN{TABLE}[H]
\LABEL{aŋ.vr} \CENTERING 
\CAPTION{अकर्मक क्रिया  bransinɛ  "छुटिनु"  }
\BEGIN{TABULAR}{L|L|L|L|L|L|L|L|L|L|L|L|L}  \TOPRULE
ʔûŋ &bransiŋʌ &brantʌsu \\ 
ʔīːʦi &braŋsiji &braŋsîiti   \\
ʔōːʦu &braŋsiju &braŋsîitu   \\ 
ʔik &braŋsiki &braŋsiktiki   \\ 
ʔok &braŋsikʌ &braŋsiktʌkʌ   \\ 
ʔin & ʔibransi & ʔibrantɛsi &bransije  \\ 
ʔēːʦi & ʔibraŋsiji & ʔibraŋsîːti &braŋsîije    \\
ʔên & ʔibransini  & ʔibrantɛnnu &brannuje  \\ 
ʔʌ̄m & bransi & brantɛsi   \\ 
ʔʌmsu & braŋsiji & braŋsîiti   \\ 
ʔʌmɦɛm & bransinu  & brantɛnnu \\ 
\BOTTOMRULE
\END{TABULAR}
\END{TABLE}


\BEGIN{TABLE}[H]
\LABEL{ɛt.vr} \CENTERING 
\CAPTION{अकर्मक क्रिया  kɛ̂nsinɛ  "टोकिनु"  }
\BEGIN{TABULAR}{L|L|L|L|L|L|L|L|L|L|L|L|L}  \TOPRULE
ʔûŋ &kɛ̂nsiŋʌ &kɛ̂ntʌsu \\ 
ʔīːʦi &kɛssiji &kɛssîiti   \\
ʔōːʦu &kɛssiju &kɛssîitu   \\ 
ʔik &kɛssiki &kɛssiktiki   \\ 
ʔok &kɛssikʌ &kɛssiktʌkʌ   \\ 
ʔin & ʔikɛ̂nsi & ʔikɛ̂ntɛsi &kɛ̂nsije  \\ 
ʔēːʦi & ʔikɛssiji & ʔikɛssîːti &kɛssîije    \\
ʔên & ʔikɛ̂nsini  & ʔikɛ̂ntɛnnu &kɛ̂nnuje  \\ 
ʔʌ̄m & kɛ̂nsi & kɛ̂ntɛsi   \\ 
ʔʌmsu & kɛssiji & kɛssîiti   \\ 
ʔʌmɦɛm & kɛ̂nsinu  & kɛ̂ntɛnnu \\ 
\BOTTOMRULE
\END{TABULAR}
\END{TABLE}


\BEGIN{TABLE}[H]
\LABEL{ɛn.vr} \CENTERING 
\CAPTION{अकर्मक क्रिया  lɛisinɛ  "निकालिनु"  }
\BEGIN{TABULAR}{L|L|L|L|L|L|L|L|L|L|L|L|L}  \TOPRULE
ʔûŋ &lɛisiŋʌ &lɛitʌsu \\ 
ʔīːʦi &lɛːssiji &lɛːssîiti   \\
ʔōːʦu &lɛːssiju &lɛːssîitu   \\ 
ʔik &lɛisiki &lɛisiktiki   \\ 
ʔok &lɛisikʌ &lɛisiktʌkʌ   \\ 
ʔin & ʔilɛisi & ʔilɛitɛsi &lɛisije  \\ 
ʔēːʦi & ʔilɛːssiji & ʔilɛːssîːti &lɛːssîije    \\
ʔên & ʔilɛisini  & ʔilɛitɛnnu &lɛinuje  \\ 
ʔʌ̄m & lɛisi & lɛitɛsi   \\ 
ʔʌmsu & lɛːssiji & lɛːssîiti   \\ 
ʔʌmɦɛm & lɛisinu  & lɛitɛnnu \\ 
\BOTTOMRULE
\END{TABULAR}
\END{TABLE}


\BEGIN{TABLE}[H]
\LABEL{ɛp.vr} \CENTERING 
\CAPTION{अकर्मक क्रिया  rɛ̂msinɛ  "कुटिनु"  }
\BEGIN{TABULAR}{L|L|L|L|L|L|L|L|L|L|L|L|L}  \TOPRULE
ʔûŋ &rɛ̂msiŋʌ &rɛ̂mtʌsu \\ 
ʔīːʦi &rɛpsiji &rɛpsîiti   \\
ʔōːʦu &rɛpsiju &rɛpsîitu   \\ 
ʔik &rɛpsiki &rɛpsiktiki   \\ 
ʔok &rɛpsikʌ &rɛpsiktʌkʌ   \\ 
ʔin & ʔirɛ̂msi & ʔirɛ̂mtɛsi &rɛ̂msije  \\ 
ʔēːʦi & ʔirɛpsiji & ʔirɛpsîːti &rɛpsîije    \\
ʔên & ʔirɛ̂msini  & ʔirɛ̂mtɛnnu &rɛ̂mnuje  \\ 
ʔʌ̄m & rɛ̂msi & rɛ̂mtɛsi   \\ 
ʔʌmsu & rɛpsiji & rɛpsîiti   \\ 
ʔʌmɦɛm & rɛ̂msinu  & rɛ̂mtɛnnu \\ 
\BOTTOMRULE
\END{TABULAR}
\END{TABLE}


\BEGIN{TABLE}[H]
\LABEL{ɛm.vr} \CENTERING 
\CAPTION{अकर्मक क्रिया  nɛmsinɛ  "पानीमा चुपोलिनु"  }
\BEGIN{TABULAR}{L|L|L|L|L|L|L|L|L|L|L|L|L}  \TOPRULE
ʔûŋ &nɛmsiŋʌ &nɛmtʌsu \\ 
ʔīːʦi &nɛmsiji &nɛmsîiti   \\
ʔōːʦu &nɛmsiju &nɛmsîitu   \\ 
ʔik &nɛmsiki &nɛmsiktiki   \\ 
ʔok &nɛmsikʌ &nɛmsiktʌkʌ   \\ 
ʔin & ʔinɛmsi & ʔinɛmtɛsi &nɛmsije  \\ 
ʔēːʦi & ʔinɛmsiji & ʔinɛmsîːti &nɛmsîije    \\
ʔên & ʔinɛmsini  & ʔinɛmtɛnnu &nɛmnuje  \\ 
ʔʌ̄m & nɛmsi & nɛmtɛsi   \\ 
ʔʌmsu & nɛmsiji & nɛmsîiti   \\ 
ʔʌmɦɛm & nɛmsinu  & nɛmtɛnnu \\ 
\BOTTOMRULE
\END{TABULAR}
\END{TABLE}


\BEGIN{TABLE}[H]
\LABEL{ɛl.vr} \CENTERING 
\CAPTION{अकर्मक क्रिया  wɛlsinɛ  "आफ्नो लागि तताउनु"  }
\BEGIN{TABULAR}{L|L|L|L|L|L|L|L|L|L|L|L|L}  \TOPRULE
ʔûŋ &wɛlsiŋʌ &wɛltʌsu \\ 
ʔīːʦi &wɛlsiji &wɛlsîiti   \\
ʔōːʦu &wɛlsiju &wɛlsîitu   \\ 
ʔik &wɛlsiki &wɛlsiktiki   \\ 
ʔok &wɛlsikʌ &wɛlsiktʌkʌ   \\ 
ʔin & ʔiwɛlsi & ʔiwɛltɛsi &wɛlsije  \\ 
ʔēːʦi & ʔiwɛlsiji & ʔiwɛlsîːti &wɛlsîije    \\
ʔên & ʔiwɛlsini  & ʔiwɛltɛnnu &wɛlnuje  \\ 
ʔʌ̄m & wɛlsi & wɛltɛsi   \\ 
ʔʌmsu & wɛlsiji & wɛlsîiti   \\ 
ʔʌmɦɛm & wɛlsinu  & wɛltɛnnu \\ 
\BOTTOMRULE
\END{TABULAR}
\END{TABLE}


\BEGIN{TABLE}[H]
\LABEL{ik.vr} \CENTERING 
\CAPTION{अकर्मक क्रिया  ghrʌ̂nsinɛ  "आफै समातिनु"  }
\BEGIN{TABULAR}{L|L|L|L|L|L|L|L|L|L|L|L|L}  \TOPRULE
ʔûŋ &ghrʌ̂nsiŋʌ &ghrʌ̂ntʌsu \\ 
ʔīːʦi &ghriksiji &ghriksîiti   \\
ʔōːʦu &ghriksiju &ghriksîitu   \\ 
ʔik &ghrʌksiki &ghrʌksiktiki   \\ 
ʔok &ghrʌksikʌ &ghrʌksiktʌkʌ   \\ 
ʔin & ʔighrʌ̂nsi & ʔighrʌ̂ntɛsi &ghrʌ̂nsije  \\ 
ʔēːʦi & ʔighriksiji & ʔighriksîːti &ghriksîije    \\
ʔên & ʔighrʌ̂nsini  & ʔighrʌ̂ntɛnnu &ghrʌ̂nnuje  \\ 
ʔʌ̄m & ghrʌ̂nsi & ghrʌ̂ntɛsi   \\ 
ʔʌmsu & ghriksiji & ghriksîiti   \\ 
ʔʌmɦɛm & ghrʌ̂nsinu  & ghrʌ̂ntɛnnu \\ 
\BOTTOMRULE
\END{TABULAR}
\END{TABLE}


\BEGIN{TABLE}[H]
\LABEL{iŋ.vr} \CENTERING 
\CAPTION{अकर्मक क्रिया  sʌnsinɛ  "आफैलाई सोधिनु"  }
\BEGIN{TABULAR}{L|L|L|L|L|L|L|L|L|L|L|L|L}  \TOPRULE
ʔûŋ &sʌnsiŋʌ &sʌntʌsu \\ 
ʔīːʦi &siŋsiji &siŋsîiti   \\
ʔōːʦu &siŋsiju &siŋsîitu   \\ 
ʔik &sʌŋsiki &sʌŋsiktiki   \\ 
ʔok &sʌŋsikʌ &sʌŋsiktʌkʌ   \\ 
ʔin & ʔisʌnsi & ʔisʌntɛsi &sʌnsije  \\ 
ʔēːʦi & ʔisiŋsiji & ʔisiŋsîːti &siŋsîije    \\
ʔên & ʔisʌnsini  & ʔisʌntɛnnu &sʌnnuje  \\ 
ʔʌ̄m & sʌnsi & sʌntɛsi   \\ 
ʔʌmsu & siŋsiji & siŋsîiti   \\ 
ʔʌmɦɛm & sʌnsinu  & sʌntɛnnu \\ 
\BOTTOMRULE
\END{TABULAR}
\END{TABLE}


\BEGIN{TABLE}[H]
\LABEL{it.vr} \CENTERING 
\CAPTION{अकर्मक क्रिया  pʌ̂nsinɛ  "आफ्नो लागि कुनै वस्तु आफैले ल्याउनु"  }
\BEGIN{TABULAR}{L|L|L|L|L|L|L|L|L|L|L|L|L}  \TOPRULE
ʔûŋ &pʌ̂nsiŋʌ &pʌ̂ntʌsu \\ 
ʔīːʦi &pissiji &pissîiti   \\
ʔōːʦu &pissiju &pissîitu   \\ 
ʔik &pʌssiki &pʌssiktiki   \\ 
ʔok &pʌssikʌ &pʌssiktʌkʌ   \\ 
ʔin & ʔipʌ̂nsi & ʔipʌ̂ntɛsi &pʌ̂nsije  \\ 
ʔēːʦi & ʔipissiji & ʔipissîːti &pissîije    \\
ʔên & ʔipʌ̂nsini  & ʔipʌ̂ntɛnnu &pʌ̂nnuje  \\ 
ʔʌ̄m & pʌ̂nsi & pʌ̂ntɛsi   \\ 
ʔʌmsu & pissiji & pissîiti   \\ 
ʔʌmɦɛm & pʌ̂nsinu  & pʌ̂ntɛnnu \\ 
\BOTTOMRULE
\END{TABULAR}
\END{TABLE}


\BEGIN{TABLE}[H]
\LABEL{in.vr} \CENTERING 
\CAPTION{अकर्मक क्रिया  ʣhʌisinɛ  "आफैलाई उत्साहित गराइनु"  }
\BEGIN{TABULAR}{L|L|L|L|L|L|L|L|L|L|L|L|L}  \TOPRULE
ʔûŋ &ʣhʌisiŋʌ &ʣhʌitʌsu \\ 
ʔīːʦi &ʣhiːssiji &ʣhiːssîiti   \\
ʔōːʦu &ʣhiːssiju &ʣhiːssîitu   \\ 
ʔik &ʣhʌisiki &ʣhʌisiktiki   \\ 
ʔok &ʣhʌisikʌ &ʣhʌisiktʌkʌ   \\ 
ʔin & ʔiʣhʌisi & ʔiʣhʌitɛsi &ʣhʌisije  \\ 
ʔēːʦi & ʔiʣhiːssiji & ʔiʣhiːssîːti &ʣhiːssîije    \\
ʔên & ʔiʣhʌisini  & ʔiʣhʌitɛnnu &ʣhʌinuje  \\ 
ʔʌ̄m & ʣhʌisi & ʣhʌitɛsi   \\ 
ʔʌmsu & ʣhiːssiji & ʣhiːssîiti   \\ 
ʔʌmɦɛm & ʣhʌisinu  & ʣhʌitɛnnu \\ 
\BOTTOMRULE
\END{TABULAR}
\END{TABLE}


\BEGIN{TABLE}[H]
\LABEL{ip.vr} \CENTERING 
\CAPTION{अकर्मक क्रिया  ʔʌ̂msinɛ  "सुत्नु"  }
\BEGIN{TABULAR}{L|L|L|L|L|L|L|L|L|L|L|L|L}  \TOPRULE
ʔûŋ &ʔʌ̂msiŋʌ &ʔʌ̂mtʌsu \\ 
ʔīːʦi &ʔipsiji &ʔipsîiti   \\
ʔōːʦu &ʔipsiju &ʔipsîitu   \\ 
ʔik &ʔʌpsiki &ʔʌpsiktiki   \\ 
ʔok &ʔʌpsikʌ &ʔʌpsiktʌkʌ   \\ 
ʔin & ʔiʔʌ̂msi & ʔiʔʌ̂mtɛsi &ʔʌ̂msije  \\ 
ʔēːʦi & ʔiʔipsiji & ʔiʔipsîːti &ʔipsîije    \\
ʔên & ʔiʔʌ̂msini  & ʔiʔʌ̂mtɛnnu &ʔʌ̂mnuje  \\ 
ʔʌ̄m & ʔʌ̂msi & ʔʌ̂mtɛsi   \\ 
ʔʌmsu & ʔipsiji & ʔipsîiti   \\ 
ʔʌmɦɛm & ʔʌ̂msinu  & ʔʌ̂mtɛnnu \\ 
\BOTTOMRULE
\END{TABULAR}
\END{TABLE}


\BEGIN{TABLE}[H]
\LABEL{im.vr} \CENTERING 
\CAPTION{अकर्मक क्रिया  mʌmsinɛ  "सम्झनु"  }
\BEGIN{TABULAR}{L|L|L|L|L|L|L|L|L|L|L|L|L}  \TOPRULE
ʔûŋ &mʌmsiŋʌ &mʌmtʌsu \\ 
ʔīːʦi &mimsiji &mimsîiti   \\
ʔōːʦu &mimsiju &mimsîitu   \\ 
ʔik &mʌmsiki &mʌmsiktiki   \\ 
ʔok &mʌmsikʌ &mʌmsiktʌkʌ   \\ 
ʔin & ʔimʌmsi & ʔimʌmtɛsi &mʌmsije  \\ 
ʔēːʦi & ʔimimsiji & ʔimimsîːti &mimsîije    \\
ʔên & ʔimʌmsini  & ʔimʌmtɛnnu &mʌmnuje  \\ 
ʔʌ̄m & mʌmsi & mʌmtɛsi   \\ 
ʔʌmsu & mimsiji & mimsîiti   \\ 
ʔʌmɦɛm & mʌmsinu  & mʌmtɛnnu \\ 
\BOTTOMRULE
\END{TABULAR}
\END{TABLE}


\BEGIN{TABLE}[H]
\LABEL{ir.vr} \CENTERING 
\CAPTION{अकर्मक क्रिया  ʦʌrsinɛ  "निख्रिनु"  }
\BEGIN{TABULAR}{L|L|L|L|L|L|L|L|L|L|L|L|L}  \TOPRULE
ʔûŋ &ʦʌrsiŋʌ &ʦʌrtʌsu \\ 
ʔīːʦi &ʦirsiji &ʦirsîiti   \\
ʔōːʦu &ʦirsiju &ʦirsîitu   \\ 
ʔik &ʦʌrsiki &ʦʌrsiktiki   \\ 
ʔok &ʦʌrsikʌ &ʦʌrsiktʌkʌ   \\ 
ʔin & ʔiʦʌrsi & ʔiʦʌrtɛsi &ʦʌrsije  \\ 
ʔēːʦi & ʔiʦirsiji & ʔiʦirsîːti &ʦirsîije    \\
ʔên & ʔiʦʌrsini  & ʔiʦʌrtɛnnu &ʦʌrnuje  \\ 
ʔʌ̄m & ʦʌrsi & ʦʌrtɛsi   \\ 
ʔʌmsu & ʦirsiji & ʦirsîiti   \\ 
ʔʌmɦɛm & ʦʌrsinu  & ʦʌrtɛnnu \\ 
\BOTTOMRULE
\END{TABULAR}
\END{TABLE}


\BEGIN{TABLE}[H]
\LABEL{il.vr} \CENTERING 
\CAPTION{अकर्मक क्रिया  rʌlsinɛ  "पल्टिनु, सँगै भएर काम गर्नु"  }
\BEGIN{TABULAR}{L|L|L|L|L|L|L|L|L|L|L|L|L}  \TOPRULE
ʔûŋ &rʌlsiŋʌ &rʌltʌsu \\ 
ʔīːʦi &rilsiji &rilsîiti   \\
ʔōːʦu &rilsiju &rilsîitu   \\ 
ʔik &rʌlsiki &rʌlsiktiki   \\ 
ʔok &rʌlsikʌ &rʌlsiktʌkʌ   \\ 
ʔin & ʔirʌlsi & ʔirʌltɛsi &rʌlsije  \\ 
ʔēːʦi & ʔirilsiji & ʔirilsîːti &rilsîije    \\
ʔên & ʔirʌlsini  & ʔirʌltɛnnu &rʌlnuje  \\ 
ʔʌ̄m & rʌlsi & rʌltɛsi   \\ 
ʔʌmsu & rilsiji & rilsîiti   \\ 
ʔʌmɦɛm & rʌlsinu  & rʌltɛnnu \\ 
\BOTTOMRULE
\END{TABULAR}
\END{TABLE}


\BEGIN{TABLE}[H]
\LABEL{i.vr} \CENTERING 
\CAPTION{अकर्मक क्रिया  ŋînsinɛ  ``आफैले सुन्नु"  }
\BEGIN{TABULAR}{L|L|L|L|L|L|L|L|L|L|L|L|L}  \TOPRULE
ʔûŋ &ŋînsiŋʌ &ŋîntʌsu \\ 
ʔīːʦi &ŋissiji &ŋissîiti   \\
ʔōːʦu &ŋissiju &ŋissîitu   \\ 
ʔik&ŋissiki &ŋissiktiki   \\ 
ʔok &ŋissikʌ &ŋisiktʌkʌ   \\ 
ʔin & ʔiŋîssi & ʔiŋîntɛsi &ŋînsije  \\ 
ʔēːʦi & ʔiŋissiji & ʔiŋissîiti &ŋissîije    \\
ʔên & ʔiŋînsini  & ʔiŋîntɛnnu &ŋînnuje  \\ 
ʔʌm & ŋînsi & ŋîntɛsi   \\ 
ʔʌmsu & ŋissiji & ŋissîiti   \\ 
ʔʌmɦɛm & ŋînsinu  & ŋîntɛnnu \\ 
\BOTTOMRULE
\END{TABULAR}
\END{TABLE}


\BEGIN{TABLE}[H]
\LABEL{ek.vr} \CENTERING 
\CAPTION{अकर्मक क्रिया  dhênsinɛ  "पुछिनु"  }
\BEGIN{TABULAR}{L|L|L|L|L|L|L|L|L|L|L|L|L}  \TOPRULE
ʔûŋ &dhênsiŋʌ &dhêntʌsu \\ 
ʔīːʦi &dheksiji &dheksîiti   \\
ʔōːʦu &dheksiju &dheksîitu   \\ 
ʔik &dheksiki &dheksiktiki   \\ 
ʔok &dheksikʌ &dheksiktʌkʌ   \\ 
ʔin & ʔidhênsi & ʔidhêntɛsi &dhênsije  \\ 
ʔēːʦi & ʔidheksiji & ʔidheksîːti &dheksîije    \\
ʔên & ʔidhênsini  & ʔidhêntɛnnu &dhênnuje  \\ 
ʔʌ̄m & dhênsi & dhêntɛsi   \\ 
ʔʌmsu & dheksiji & dheksîiti   \\ 
ʔʌmɦɛm & dhênsinu  & dhêntɛnnu \\ 
\BOTTOMRULE
\END{TABULAR}
\END{TABLE}


\BEGIN{TABLE}[H]
\LABEL{eŋ.vr} \CENTERING 
\CAPTION{अकर्मक क्रिया  ʦhensinɛ  "HATE ONESELF"  }
\BEGIN{TABULAR}{L|L|L|L|L|L|L|L|L|L|L|L|L}  \TOPRULE
ʔûŋ &ʦhensiŋʌ &ʦhentʌsu \\ 
ʔīːʦi &ʦheŋsiji &ʦheŋsîiti   \\
ʔōːʦu &ʦheŋsiju &ʦheŋsîitu   \\ 
ʔik &ʦheŋsiki &ʦheŋsiktiki   \\ 
ʔok &ʦheŋsikʌ &ʦheŋsiktʌkʌ   \\ 
ʔin & ʔiʦhensi & ʔiʦhentɛsi &ʦhensije  \\ 
ʔēːʦi & ʔiʦheŋsiji & ʔiʦheŋsîːti &ʦheŋsîije    \\
ʔên & ʔiʦhensini  & ʔiʦhentɛnnu &ʦhennuje  \\ 
ʔʌ̄m & ʦhensi & ʦhentɛsi   \\ 
ʔʌmsu & ʦheŋsiji & ʦheŋsîiti   \\ 
ʔʌmɦɛm & ʦhensinu  & ʦhentɛnnu \\ 
\BOTTOMRULE
\END{TABULAR}
\END{TABLE}


\BEGIN{TABLE}[H]
\LABEL{et.vr} \CENTERING 
\CAPTION{अकर्मक क्रिया  sênsinɛ  "मारिनु"  }
\BEGIN{TABULAR}{L|L|L|L|L|L|L|L|L|L|L|L|L}  \TOPRULE
ʔûŋ &sênsiŋʌ &sêntʌsu \\ 
ʔīːʦi &sessiji &sessîiti   \\
ʔōːʦu &sessiju &sessîitu   \\ 
ʔik &sessiki &sessiktiki   \\ 
ʔok &sessikʌ &sessiktʌkʌ   \\ 
ʔin & ʔisênsi & ʔisêntɛsi &sênsije  \\ 
ʔēːʦi & ʔisessiji & ʔisessîːti &sessîije    \\
ʔên & ʔisênsini  & ʔisêntɛnnu &sênnuje  \\ 
ʔʌ̄m & sênsi & sêntɛsi   \\ 
ʔʌmsu & sessiji & sessîiti   \\ 
ʔʌmɦɛm & sênsinu  & sêntɛnnu \\ 
\BOTTOMRULE
\END{TABULAR}
\END{TABLE}


\BEGIN{TABLE}[H]
\LABEL{en.vr} \CENTERING 
\CAPTION{अकर्मक क्रिया  ʦeisinɛ  "सिक्नु"  }
\BEGIN{TABULAR}{L|L|L|L|L|L|L|L|L|L|L|L|L}  \TOPRULE
ʔûŋ &ʦeisiŋʌ &ʦeitʌsu \\ 
ʔīːʦi &ʦeːssiji &ʦeːssîiti   \\
ʔōːʦu &ʦeːssiju &ʦeːssîitu   \\ 
ʔik &ʦeisiki &ʦeisiktiki   \\ 
ʔok &ʦeisikʌ &ʦeisiktʌkʌ   \\ 
ʔin & ʔiʦeisi & ʔiʦeitɛsi &ʦeisije  \\ 
ʔēːʦi & ʔiʦeːssiji & ʔiʦeːssîːti &ʦeːssîije    \\
ʔên & ʔiʦeisini  & ʔiʦeitɛnnu &ʦeinuje  \\ 
ʔʌ̄m & ʦeisi & ʦeitɛsi   \\ 
ʔʌmsu & ʦeːssiji & ʦeːssîiti   \\ 
ʔʌmɦɛm & ʦeisinu  & ʦeitɛnnu \\ 
\BOTTOMRULE
\END{TABULAR}
\END{TABLE}


\BEGIN{TABLE}[H]
\LABEL{ep.vr} \CENTERING 
\CAPTION{अकर्मक क्रिया  khlêmsinɛ  "ताछिनु"  }
\BEGIN{TABULAR}{L|L|L|L|L|L|L|L|L|L|L|L|L}  \TOPRULE
ʔûŋ &khlêmsiŋʌ &khlêmtʌsu \\ 
ʔīːʦi &khlepsiji &khlepsîiti   \\
ʔōːʦu &khlepsiju &khlepsîitu   \\ 
ʔik &khlepsiki &khlepsiktiki   \\ 
ʔok &khlepsikʌ &khlepsiktʌkʌ   \\ 
ʔin & ʔikhlêmsi & ʔikhlêmtɛsi &khlêmsije  \\ 
ʔēːʦi & ʔikhlepsiji & ʔikhlepsîːti &khlepsîije    \\
ʔên & ʔikhlêmsini  & ʔikhlêmtɛnnu &khlêmnuje  \\ 
ʔʌ̄m & khlêmsi & khlêmtɛsi   \\ 
ʔʌmsu & khlepsiji & khlepsîiti   \\ 
ʔʌmɦɛm & khlêmsinu  & khlêmtɛnnu \\ 
\BOTTOMRULE
\END{TABULAR}
\END{TABLE}


\BEGIN{TABLE}[H]
\LABEL{em.vr} \CENTERING 
\CAPTION{अकर्मक क्रिया  ʦemsinɛ  "खेल्नु"  }
\BEGIN{TABULAR}{L|L|L|L|L|L|L|L|L|L|L|L|L}  \TOPRULE
ʔûŋ &ʦemsiŋʌ &ʦemtʌsu \\ 
ʔīːʦi &ʦemsiji &ʦemsîiti   \\
ʔōːʦu &ʦemsiju &ʦemsîitu   \\ 
ʔik &ʦemsiki &ʦemsiktiki   \\ 
ʔok &ʦemsikʌ &ʦemsiktʌkʌ   \\ 
ʔin & ʔiʦemsi & ʔiʦemtɛsi &ʦemsije  \\ 
ʔēːʦi & ʔiʦemsiji & ʔiʦemsîːti &ʦemsîije    \\
ʔên & ʔiʦemsini  & ʔiʦemtɛnnu &ʦemnuje  \\ 
ʔʌ̄m & ʦemsi & ʦemtɛsi   \\ 
ʔʌmsu & ʦemsiji & ʦemsîiti   \\ 
ʔʌmɦɛm & ʦemsinu  & ʦemtɛnnu \\ 
\BOTTOMRULE
\END{TABULAR}
\END{TABLE}


\BEGIN{TABLE}[H]
\LABEL{er.vr} \CENTERING 
\CAPTION{अकर्मक क्रिया  thersinɛ  "ढेसिनु"  }
\BEGIN{TABULAR}{L|L|L|L|L|L|L|L|L|L|L|L|L}  \TOPRULE
ʔûŋ &thersiŋʌ &thertʌsu \\ 
ʔīːʦi &thersiji &thersîiti   \\
ʔōːʦu &thersiju &thersîitu   \\ 
ʔik &thersiki &thersiktiki   \\ 
ʔok &thersikʌ &thersiktʌkʌ   \\ 
ʔin & ʔithersi & ʔithertɛsi &thersije  \\ 
ʔēːʦi & ʔithersiji & ʔithersîːti &thersîije    \\
ʔên & ʔithersini  & ʔithertɛnnu &thernuje  \\ 
ʔʌ̄m & thersi & thertɛsi   \\ 
ʔʌmsu & thersiji & thersîiti   \\ 
ʔʌmɦɛm & thersinu  & thertɛnnu \\ 
\BOTTOMRULE
\END{TABULAR}
\END{TABLE}


\BEGIN{TABLE}[H]
\LABEL{el.vr} \CENTERING 
\CAPTION{अकर्मक क्रिया  kelsinɛ  "चिरिनु"  }
\BEGIN{TABULAR}{L|L|L|L|L|L|L|L|L|L|L|L|L}  \TOPRULE
ʔûŋ &kelsiŋʌ &keltʌsu \\ 
ʔīːʦi &kelsiji &kelsîiti   \\
ʔōːʦu &kelsiju &kelsîitu   \\ 
ʔik &kelsiki &kelsiktiki   \\ 
ʔok &kelsikʌ &kelsiktʌkʌ   \\ 
ʔin & ʔikelsi & ʔikeltɛsi &kelsije  \\ 
ʔēːʦi & ʔikelsiji & ʔikelsîːti &kelsîije    \\
ʔên & ʔikelsini  & ʔikeltɛnnu &kelnuje  \\ 
ʔʌ̄m & kelsi & keltɛsi   \\ 
ʔʌmsu & kelsiji & kelsîiti   \\ 
ʔʌmɦɛm & kelsinu  & keltɛnnu \\ 
\BOTTOMRULE
\END{TABULAR}
\END{TABLE}


\BEGIN{TABLE}[H]
\LABEL{uk.vr} \CENTERING 
\CAPTION{अकर्मक क्रिया  kûnsinɛ  "निहुरिनु"  }
\BEGIN{TABULAR}{L|L|L|L|L|L|L|L|L|L|L|L|L}  \TOPRULE
ʔûŋ &kûnsiŋʌ &kûntʌsu \\ 
ʔīːʦi &kʉksiji &kʉksîiti   \\
ʔōːʦu &kʉksiju &kʉksîitu   \\ 
ʔik &kuksiki &kuksiktiki   \\ 
ʔok &kuksikʌ &kuksiktʌkʌ   \\ 
ʔin & ʔikûnsi & ʔikûntɛsi &kûnsije  \\ 
ʔēːʦi & ʔikʉksiji & ʔikʉksîːti &kʉksîije    \\
ʔên & ʔikûnsini  & ʔikûntɛnnu &kûnnuje  \\ 
ʔʌ̄m & kûnsi & kûntɛsi   \\ 
ʔʌmsu & kʉksiji & kʉksîiti   \\ 
ʔʌmɦɛm & kûnsinu  & kûntɛnnu \\ 
\BOTTOMRULE
\END{TABULAR}
\END{TABLE}


\BEGIN{TABLE}[H]
\LABEL{uŋ.vr} \CENTERING 
\CAPTION{अकर्मक क्रिया  ʦunsinɛ  "पोका पार्नु"  }
\BEGIN{TABULAR}{L|L|L|L|L|L|L|L|L|L|L|L|L}  \TOPRULE
ʔûŋ &ʦunsiŋʌ &ʦuntʌsu \\ 
ʔīːʦi &ʦʉŋsiji &ʦʉŋsîiti   \\
ʔōːʦu &ʦʉŋsiju &ʦʉŋsîitu   \\ 
ʔik &ʦuŋsiki &ʦuŋsiktiki   \\ 
ʔok &ʦuŋsikʌ &ʦuŋsiktʌkʌ   \\ 
ʔin & ʔiʦunsi & ʔiʦuntɛsi &ʦunsije  \\ 
ʔēːʦi & ʔiʦʉŋsiji & ʔiʦʉŋsîːti &ʦʉŋsîije    \\
ʔên & ʔiʦunsini  & ʔiʦuntɛnnu &ʦunnuje  \\ 
ʔʌ̄m & ʦunsi & ʦuntɛsi   \\ 
ʔʌmsu & ʦʉŋsiji & ʦʉŋsîiti   \\ 
ʔʌmɦɛm & ʦunsinu  & ʦuntɛnnu \\ 
\BOTTOMRULE
\END{TABULAR}
\END{TABLE}


\BEGIN{TABLE}[H]
\LABEL{ut.vr} \CENTERING 
\CAPTION{अकर्मक क्रिया  lʌ̂nsinɛ  "पल्टिनु"  }
\BEGIN{TABULAR}{L|L|L|L|L|L|L|L|L|L|L|L|L}  \TOPRULE
ʔûŋ &lʌ̂nsiŋʌ &lʌ̂ntʌsu \\ 
ʔīːʦi &lʉssiji &lʉssîiti   \\
ʔōːʦu &lʉssiju &lʉssîitu   \\ 
ʔik &lʌssiki &lʌssiktiki   \\ 
ʔok &lʌssikʌ &lʌssiktʌkʌ   \\ 
ʔin & ʔilʌ̂nsi & ʔilʌ̂ntɛsi &lʌ̂nsije  \\ 
ʔēːʦi & ʔilʉssiji & ʔilʉssîːti &lʉssîije    \\
ʔên & ʔilʌ̂nsini  & ʔilʌ̂ntɛnnu &lʌ̂nnuje  \\ 
ʔʌ̄m & lʌ̂nsi & lʌ̂ntɛsi   \\ 
ʔʌmsu & lʉssiji & lʉssîiti   \\ 
ʔʌmɦɛm & lʌ̂nsinu  & lʌ̂ntɛnnu \\ 
\BOTTOMRULE
\END{TABULAR}
\END{TABLE}


\BEGIN{TABLE}[H]
\LABEL{un.vr} \CENTERING 
\CAPTION{अकर्मक क्रिया  khʌisinɛ  "मुन्टिनु"  }
\BEGIN{TABULAR}{L|L|L|L|L|L|L|L|L|L|L|L|L}  \TOPRULE
ʔûŋ &khʌisiŋʌ &khʌitʌsu \\ 
ʔīːʦi &khʉːssiji &khʉːssîiti   \\
ʔōːʦu &khʉːssiju &khʉːssîitu   \\ 
ʔik &khʌisiki &khʌisiktiki   \\ 
ʔok &khʌisikʌ &khʌisiktʌkʌ   \\ 
ʔin & ʔikhʌisi & ʔikhʌitɛsi &khʌisije  \\ 
ʔēːʦi & ʔikhʉːssiji & ʔikhʉːssîːti &khʉːssîije    \\
ʔên & ʔikhʌisini  & ʔikhʌitɛnnu &khʌinuje  \\ 
ʔʌ̄m & khʌisi & khʌitɛsi   \\ 
ʔʌmsu & khʉːssiji & khʉːssîiti   \\ 
ʔʌmɦɛm & khʌisinu  & khʌitɛnnu \\ 
\BOTTOMRULE
\END{TABULAR}
\END{TABLE}


\BEGIN{TABLE}[H]
\LABEL{up.vr} \CENTERING 
\CAPTION{अकर्मक क्रिया  gʌ̂msinɛ  "लुकिनु"  }
\BEGIN{TABULAR}{L|L|L|L|L|L|L|L|L|L|L|L|L}  \TOPRULE
ʔûŋ &gʌ̂msiŋʌ &gʌ̂mtʌsu \\ 
ʔīːʦi &gʉpsiji &gʉpsîiti   \\
ʔōːʦu &gʉpsiju &gʉpsîitu   \\ 
ʔik &gʌpsiki &gʌpsiktiki   \\ 
ʔok &gʌpsikʌ &gʌpsiktʌkʌ   \\ 
ʔin & ʔigʌ̂msi & ʔigʌ̂mtɛsi &gʌ̂msije  \\ 
ʔēːʦi & ʔigʉpsiji & ʔigʉpsîːti &gʉpsîije    \\
ʔên & ʔigʌ̂msini  & ʔigʌ̂mtɛnnu &gʌ̂mnuje  \\ 
ʔʌ̄m & gʌ̂msi & gʌ̂mtɛsi   \\ 
ʔʌmsu & gʉpsiji & gʉpsîiti   \\ 
ʔʌmɦɛm & gʌ̂msinu  & gʌ̂mtɛnnu \\ 
\BOTTOMRULE
\END{TABULAR}
\END{TABLE}


\BEGIN{TABLE}[H]
\LABEL{um.vr} \CENTERING 
\CAPTION{अकर्मक क्रिया  rʌmsinɛ  "बेरिनु"  }
\BEGIN{TABULAR}{L|L|L|L|L|L|L|L|L|L|L|L|L}  \TOPRULE
ʔûŋ &rʌmsiŋʌ &rʌmtʌsu \\ 
ʔīːʦi &rʉmsiji &rʉmsîiti   \\
ʔōːʦu &rʉmsiju &rʉmsîitu   \\ 
ʔik &rʌmsiki &rʌmsiktiki   \\ 
ʔok &rʌmsikʌ &rʌmsiktʌkʌ   \\ 
ʔin & ʔirʌmsi & ʔirʌmtɛsi &rʌmsije  \\ 
ʔēːʦi & ʔirʉmsiji & ʔirʉmsîːti &rʉmsîije    \\
ʔên & ʔirʌmsini  & ʔirʌmtɛnnu &rʌmnuje  \\ 
ʔʌ̄m & rʌmsi & rʌmtɛsi   \\ 
ʔʌmsu & rʉmsiji & rʉmsîiti   \\ 
ʔʌmɦɛm & rʌmsinu  & rʌmtɛnnu \\ 
\BOTTOMRULE
\END{TABULAR}
\END{TABLE}


\BEGIN{TABLE}[H]
\LABEL{ur.vr} \CENTERING 
\CAPTION{अकर्मक क्रिया  sʌrsinɛ  "धुनु"  }
\BEGIN{TABULAR}{L|L|L|L|L|L|L|L|L|L|L|L|L}  \TOPRULE
ʔûŋ &sʌrsiŋʌ &sʌrtʌsu \\ 
ʔīːʦi &sʉrsiji &sʉrsîiti   \\
ʔōːʦu &sʉrsiju &sʉrsîitu   \\ 
ʔik &sʌrsiki &sʌrsiktiki   \\ 
ʔok &sʌrsikʌ &sʌrsiktʌkʌ   \\ 
ʔin & ʔisʌrsi & ʔisʌrtɛsi &sʌrsije  \\ 
ʔēːʦi & ʔisʉrsiji & ʔisʉrsîːti &sʉrsîije    \\
ʔên & ʔisʌrsini  & ʔisʌrtɛnnu &sʌrnuje  \\ 
ʔʌ̄m & sʌrsi & sʌrtɛsi   \\ 
ʔʌmsu & sʉrsiji & sʉrsîiti   \\ 
ʔʌmɦɛm & sʌrsinu  & sʌrtɛnnu \\ 
\BOTTOMRULE
\END{TABULAR}
\END{TABLE}


\BEGIN{TABLE}[H]
\LABEL{ul.vr} \CENTERING 
\CAPTION{अकर्मक क्रिया  gʌlsinɛ  "छोपिनु"  }
\BEGIN{TABULAR}{L|L|L|L|L|L|L|L|L|L|L|L|L}  \TOPRULE
ʔûŋ &gʌlsiŋʌ &gʌltʌsu \\ 
ʔīːʦi &gʉlsiji &gʉlsîiti   \\
ʔōːʦu &gʉlsiju &gʉlsîitu   \\ 
ʔik &gʌlsiki &gʌlsiktiki   \\ 
ʔok &gʌlsikʌ &gʌlsiktʌkʌ   \\ 
ʔin & ʔigʌlsi & ʔigʌltɛsi &gʌlsije  \\ 
ʔēːʦi & ʔigʉlsiji & ʔigʉlsîːti &gʉlsîije    \\
ʔên & ʔigʌlsini  & ʔigʌltɛnnu &gʌlnuje  \\ 
ʔʌ̄m & gʌlsi & gʌltɛsi   \\ 
ʔʌmsu & gʉlsiji & gʉlsîiti   \\ 
ʔʌmɦɛm & gʌlsinu  & gʌltɛnnu \\ 
\BOTTOMRULE
\END{TABULAR}
\END{TABLE}


\BEGIN{TABLE}[H]
\LABEL{u.vr} \CENTERING 
\CAPTION{अकर्मक क्रिया  ʔʉ̂nsinɛ  ``बाँच्नु"  }
\BEGIN{TABULAR}{L|L|L|L|L|L|L|L|L|L|L|L|L}  \TOPRULE
ʔûŋ &ʔʉ̂nsiŋʌ &ʔʉ̂ntʌsu \\ 
ʔīːʦi &ʔʉssiji &ʔʉssîiti   \\
ʔōːʦu &ʔʉssiju &ʔʉssîitu   \\ 
ʔik&ʔʉssiki &ʔʉssiktiki   \\ 
ʔok &ʔʉssikʌ &ʔʉsiktʌkʌ   \\ 
ʔin & ʔiʔʉ̂ssi & ʔiʔʉ̂ntɛsi &ʔʉ̂nsije  \\ 
ʔēːʦi & ʔiʔʉssiji & ʔiʔʉssîiti &ʔʉssîije    \\
ʔên & ʔiʔʉ̂nsini  & ʔiʔʉ̂ntɛnnu &ʔʉ̂nnuje  \\ 
ʔʌm & ʔʉ̂nsi & ʔʉ̂ntɛsi   \\ 
ʔʌmsu & ʔʉssiji & ʔʉssîiti   \\ 
ʔʌmɦɛm & ʔʉ̂nsinu  & ʔʉ̂ntɛnnu \\ 
\BOTTOMRULE
\END{TABULAR}
\END{TABLE}


\BEGIN{TABLE}[H]
\LABEL{ok.vr} \CENTERING 
\CAPTION{अकर्मक क्रिया  kônsinɛ  "आफैलाई काटिनु"  }
\BEGIN{TABULAR}{L|L|L|L|L|L|L|L|L|L|L|L|L}  \TOPRULE
ʔûŋ &kônsiŋʌ &kôntʌsu \\ 
ʔīːʦi &kɵksiji &kɵksîiti   \\
ʔōːʦu &kɵksiju &kɵksîitu   \\ 
ʔik &koksiki &koksiktiki   \\ 
ʔok &koksikʌ &koksiktʌkʌ   \\ 
ʔin & ʔikônsi & ʔikôntɛsi &kônsije  \\ 
ʔēːʦi & ʔikɵksiji & ʔikɵksîːti &kɵksîije    \\
ʔên & ʔikônsini  & ʔikôntɛnnu &kônnuje  \\ 
ʔʌ̄m & kônsi & kôntɛsi   \\ 
ʔʌmsu & kɵksiji & kɵksîiti   \\ 
ʔʌmɦɛm & kônsinu  & kôntɛnnu \\ 
\BOTTOMRULE
\END{TABULAR}
\END{TABLE}


\BEGIN{TABLE}[H]
\LABEL{oŋ.vr} \CENTERING 
\CAPTION{अकर्मक क्रिया  ghonsinɛ  "सेकिनु"  }
\BEGIN{TABULAR}{L|L|L|L|L|L|L|L|L|L|L|L|L}  \TOPRULE
ʔûŋ &ghonsiŋʌ &ghontʌsu \\ 
ʔīːʦi &ghɵŋsiji &ghɵŋsîiti   \\
ʔōːʦu &ghɵŋsiju &ghɵŋsîitu   \\ 
ʔik &ghoŋsiki &ghoŋsiktiki   \\ 
ʔok &ghoŋsikʌ &ghoŋsiktʌkʌ   \\ 
ʔin & ʔighonsi & ʔighontɛsi &ghonsije  \\ 
ʔēːʦi & ʔighɵŋsiji & ʔighɵŋsîːti &ghɵŋsîije    \\
ʔên & ʔighonsini  & ʔighontɛnnu &ghonnuje  \\ 
ʔʌ̄m & ghonsi & ghontɛsi   \\ 
ʔʌmsu & ghɵŋsiji & ghɵŋsîiti   \\ 
ʔʌmɦɛm & ghonsinu  & ghontɛnnu \\ 
\BOTTOMRULE
\END{TABULAR}
\END{TABLE}


\BEGIN{TABLE}[H]
\LABEL{ot.vr} \CENTERING 
\CAPTION{अकर्मक क्रिया  toɔ̂nsinɛ  "आफ्नो लागि राख्नु"  }
\BEGIN{TABULAR}{L|L|L|L|L|L|L|L|L|L|L|L|L}  \TOPRULE
ʔûŋ &toɔ̂nsiŋʌ &toɔ̂ntʌsu \\ 
ʔīːʦi &tɵssiji &tɵssîiti   \\
ʔōːʦu &tɵssiju &tɵssîitu   \\ 
ʔik &toɔssiki &toɔssiktiki   \\ 
ʔok &toɔssikʌ &toɔssiktʌkʌ   \\ 
ʔin & ʔitoɔ̂nsi & ʔitoɔ̂ntɛsi &toɔ̂nsije  \\ 
ʔēːʦi & ʔitɵssiji & ʔitɵssîːti &tɵssîije    \\
ʔên & ʔitoɔ̂nsini  & ʔitoɔ̂ntɛnnu &toɔ̂nnuje  \\ 
ʔʌ̄m & toɔ̂nsi & toɔ̂ntɛsi   \\ 
ʔʌmsu & tɵssiji & tɵssîiti   \\ 
ʔʌmɦɛm & toɔ̂nsinu  & toɔ̂ntɛnnu \\ 
\BOTTOMRULE
\END{TABULAR}
\END{TABLE}


\BEGIN{TABLE}[H]
\LABEL{on.vr} \CENTERING 
\CAPTION{अकर्मक क्रिया  bhoɔisinɛ  "छोइनु, छुनु"  }
\BEGIN{TABULAR}{L|L|L|L|L|L|L|L|L|L|L|L|L}  \TOPRULE
ʔûŋ &bhoɔisiŋʌ &bhoɔitʌsu \\ 
ʔīːʦi &bhɵːssiji &bhɵːssîiti   \\
ʔōːʦu &bhɵːssiju &bhɵːssîitu   \\ 
ʔik &bhoɔisiki &bhoɔisiktiki   \\ 
ʔok &bhoɔisikʌ &bhoɔisiktʌkʌ   \\ 
ʔin & ʔibhoɔisi & ʔibhoɔitɛsi &bhoɔisije  \\ 
ʔēːʦi & ʔibhɵːssiji & ʔibhɵːssîːti &bhɵːssîije    \\
ʔên & ʔibhoɔisini  & ʔibhoɔitɛnnu &bhoɔinuje  \\ 
ʔʌ̄m & bhoɔisi & bhoɔitɛsi   \\ 
ʔʌmsu & bhɵːssiji & bhɵːssîiti   \\ 
ʔʌmɦɛm & bhoɔisinu  & bhoɔitɛnnu \\ 
\BOTTOMRULE
\END{TABULAR}
\END{TABLE}


\BEGIN{TABLE}[H]
\LABEL{op.vr} \CENTERING 
\CAPTION{अकर्मक क्रिया  loɔ̂msinɛ  "समात्नु"  }
\BEGIN{TABULAR}{L|L|L|L|L|L|L|L|L|L|L|L|L}  \TOPRULE
ʔûŋ &loɔ̂msiŋʌ &loɔ̂mtʌsu \\ 
ʔīːʦi &lɵpsiji &lɵpsîiti   \\
ʔōːʦu &lɵpsiju &lɵpsîitu   \\ 
ʔik &loɔpsiki &loɔpsiktiki   \\ 
ʔok &loɔpsikʌ &loɔpsiktʌkʌ   \\ 
ʔin & ʔiloɔ̂msi & ʔiloɔ̂mtɛsi &loɔ̂msije  \\ 
ʔēːʦi & ʔilɵpsiji & ʔilɵpsîːti &lɵpsîije    \\
ʔên & ʔiloɔ̂msini  & ʔiloɔ̂mtɛnnu &loɔ̂mnuje  \\ 
ʔʌ̄m & loɔ̂msi & loɔ̂mtɛsi   \\ 
ʔʌmsu & lɵpsiji & lɵpsîiti   \\ 
ʔʌmɦɛm & loɔ̂msinu  & loɔ̂mtɛnnu \\ 
\BOTTOMRULE
\END{TABULAR}
\END{TABLE}


\BEGIN{TABLE}[H]
\LABEL{om.vr} \CENTERING 
\CAPTION{अकर्मक क्रिया  loɔmsinɛ  "खोजिनु, आफ्नो लागि खोज्नु"  }
\BEGIN{TABULAR}{L|L|L|L|L|L|L|L|L|L|L|L|L}  \TOPRULE
ʔûŋ &loɔmsiŋʌ &loɔmtʌsu \\ 
ʔīːʦi &lɵmsiji &lɵmsîiti   \\
ʔōːʦu &lɵmsiju &lɵmsîitu   \\ 
ʔik &loɔmsiki &loɔmsiktiki   \\ 
ʔok &loɔmsikʌ &loɔmsiktʌkʌ   \\ 
ʔin & ʔiloɔmsi & ʔiloɔmtɛsi &loɔmsije  \\ 
ʔēːʦi & ʔilɵmsiji & ʔilɵmsîːti &lɵmsîije    \\
ʔên & ʔiloɔmsini  & ʔiloɔmtɛnnu &loɔmnuje  \\ 
ʔʌ̄m & loɔmsi & loɔmtɛsi   \\ 
ʔʌmsu & lɵmsiji & lɵmsîiti   \\ 
ʔʌmɦɛm & loɔmsinu  & loɔmtɛnnu \\ 
\BOTTOMRULE
\END{TABULAR}
\END{TABLE}


\BEGIN{TABLE}[H]
\LABEL{or.vr} \CENTERING 
\CAPTION{अकर्मक क्रिया  ʦoɔrsinɛ  "आफैलाई तिरिनु"  }
\BEGIN{TABULAR}{L|L|L|L|L|L|L|L|L|L|L|L|L}  \TOPRULE
ʔûŋ &ʦoɔrsiŋʌ &ʦoɔrtʌsu \\ 
ʔīːʦi &ʦɵrsiji &ʦɵrsîiti   \\
ʔōːʦu &ʦɵrsiju &ʦɵrsîitu   \\ 
ʔik &ʦoɔrsiki &ʦoɔrsiktiki   \\ 
ʔok &ʦoɔrsikʌ &ʦoɔrsiktʌkʌ   \\ 
ʔin & ʔiʦoɔrsi & ʔiʦoɔrtɛsi &ʦoɔrsije  \\ 
ʔēːʦi & ʔiʦɵrsiji & ʔiʦɵrsîːti &ʦɵrsîije    \\
ʔên & ʔiʦoɔrsini  & ʔiʦoɔrtɛnnu &ʦoɔrnuje  \\ 
ʔʌ̄m & ʦoɔrsi & ʦoɔrtɛsi   \\ 
ʔʌmsu & ʦɵrsiji & ʦɵrsîiti   \\ 
ʔʌmɦɛm & ʦoɔrsinu  & ʦoɔrtɛnnu \\ 
\BOTTOMRULE
\END{TABULAR}
\END{TABLE}


\BEGIN{TABLE}[H]
\LABEL{ol.vr} \CENTERING 
\CAPTION{अकर्मक क्रिया  toɔlsinɛ  "आफैलाई धकेलिनु"  }
\BEGIN{TABULAR}{L|L|L|L|L|L|L|L|L|L|L|L|L}  \TOPRULE
ʔûŋ &toɔlsiŋʌ &toɔltʌsu \\ 
ʔīːʦi &tɵlsiji &tɵlsîiti   \\
ʔōːʦu &tɵlsiju &tɵlsîitu   \\ 
ʔik &toɔlsiki &toɔlsiktiki   \\ 
ʔok &toɔlsikʌ &toɔlsiktʌkʌ   \\ 
ʔin & ʔitoɔlsi & ʔitoɔltɛsi &toɔlsije  \\ 
ʔēːʦi & ʔitɵlsiji & ʔitɵlsîːti &tɵlsîije    \\
ʔên & ʔitoɔlsini  & ʔitoɔltɛnnu &toɔlnuje  \\ 
ʔʌ̄m & toɔlsi & toɔltɛsi   \\ 
ʔʌmsu & tɵlsiji & tɵlsîiti   \\ 
ʔʌmɦɛm & toɔlsinu  & toɔltɛnnu \\ 
\BOTTOMRULE
\END{TABULAR}
\END{TABLE}


\BEGIN{TABLE}[H]
\LABEL{o.vr} \CENTERING 
\CAPTION{अकर्मक क्रिया  pɵ̂nsinɛ  ``आफैलाई काट्नु"  }
\BEGIN{TABULAR}{L|L|L|L|L|L|L|L|L|L|L|L|L}  \TOPRULE
ʔûŋ &pɵ̂nsiŋʌ &pɵ̂ntʌsu \\ 
ʔīːʦi &pɵssiji &pɵssîiti   \\
ʔōːʦu &pɵssiju &pɵssîitu   \\ 
ʔik&pɵssiki &pɵssiktiki   \\ 
ʔok &pɵssikʌ &pɵsiktʌkʌ   \\ 
ʔin & ʔipɵ̂ssi & ʔipɵ̂ntɛsi &pɵ̂nsije  \\ 
ʔēːʦi & ʔipɵssiji & ʔipɵssîiti &pɵssîije    \\
ʔên & ʔipɵ̂nsini  & ʔipɵ̂ntɛnnu &pɵ̂nnuje  \\ 
ʔʌm & pɵ̂nsi & pɵ̂ntɛsi   \\ 
ʔʌmsu & pɵssiji & pɵssîiti   \\ 
ʔʌmɦɛm & pɵ̂nsinu  & pɵ̂ntɛnnu \\ 
\BOTTOMRULE
\END{TABULAR}
\END{TABLE}
